# 99%99%出资比例的有限合伙人是否可以把合伙企业纳入合并

提问人：Laughing-HH 时间：2020-01-12 10:32:16
陈老师，您好!
现在有一家A公司与一家投资公司B合伙成立了一家合伙企业甲，A公司出资 6000 万，占比99%，为有限合伙人，B公司出资 60 万，占比1%，为普通合伙人。B作为执行合伙人，决定对所投资企业的调研、决策、退出；B公司的收益也与市场上投资企业一样，收2%管理费，退出时收20%收益分成。A、B签订的合伙协议中有如下约定：
1.此合伙企业仅可投资到乙公司（乙公司系A公司的同行业公司）；
2.当执行合伙人严重违反投资协议而侵害其他合伙人的权益时，全体有限合伙人一致同意后可以将执行合伙人除名，新的执行合伙人有全体有限合伙人一致同意后选取；
3.除非合伙人另有约定或依据本协议约定（须经执行合伙人批准）转让其持有的合伙权益从而退出有限合伙，有限合伙人无权要求退伙或提前收回出资。
合伙协议并没有约定A公司对合伙企业从被投资公司乙公司退出后的兜底条款或接盘说明。
根据与A公司及B公司沟通，公司投资到乙公司目的系由于其经营困难，而双方看好乙公司未来发展，所以对其进行投资并由B公司协助乙公司经营，日后通过转让或者IPO资本市场的形式退出获取收益，后续合伙企业有二轮1.2亿融资（根据与乙公司签的投资协议，也可验证），也会涉及到其他公司加入到合伙企业进来（但现在没有任何协议）。
根据如上约定及情况，A公司是否需要将合伙企业纳入合并范围？

回答人：chenyiwei
A公司需要将合伙企业纳入合并范围。参考：《瑞华研究 2010 ～ 2016 汇编》之“问题3-2-87（作为唯一LP对有限合伙企业控制权的判断）”。